臺灣板橋地方法院民事裁定　　　　　　　93年度聲字第2688號
聲　請　人　甲○○
上列聲請人因與相對人何君豪間確認執行名義之法律關係事件（
本院93年度簡上字第278 號），聲請法官迴避，本院裁定如下：
    主    文
聲請駁回。
聲請程序費用由聲請人負擔。
    理    由
一、按「法官有下列各款情形之一者，應自行迴避，不得執行職
    務：...3法官或其配偶、前配偶或未婚配偶，就該訴訟事件
    與當事人有共同權利人、共同義務人或償還義務人之關係者
    。...7法官曾參與該訴訟事件之前審裁判或仲裁者。」、「
    遇有下列各款情形，當事人得聲請法官迴避：1 法官有前條
    所定之情形而不自行迴避者。」，民事訴訟法第32條第3 、
    7 款及第33條第1 項第1 款定有明文。而所謂與當事人有共
    同權利人或共同義務人之關係，係指就訴訟標的，有共同權
    利或共同義務之關係而言；所謂「前審裁判」，係指同一事
    件之下級審裁判而言。
二、聲請意旨略以：聲請人與相對人何君豪間確認執行名義之法
　　律關係訴訟事件（按即本院93年度簡上字第278 號），受命
    法官許月珍曾參與本院92年度再易字第44號93年2 月19日所
    為民事判決之審判，核屬參與本件確認執行名義之法律關係
    訴訟之前審裁判者；且法官許月珍與上開民事判決（按即本
    院92年度再易字第44號93年2 月19日民事判決）之審判長法
    官何君豪間，就本院93年度簡上字第278 號確認執行名義（
    按即指本院92年度再易字第44號93年2 月19日民事裁定）之
    法律關係訴訟事件，有共同權利人之關係，依民事訴訟法第
    32條第3 款、第7 款（聲請人誤載為第32條第1 項第3 、7
    款）之規定，應自行迴避，而不自行迴避，爰依民事訴訟法
    第33條第1 項第1 款、第32條第3、7款之規定聲請受命法官
    許月珍迴避（並提出本院92年度再易字第44號民事判決及民
    事裁定各一份為證）等語。
三、聲請人主張：本院93年度簡上字第278 號聲請人與相對人何
　　君豪間確認執行名義之法律關係事件，受命法官許月珍曾參
    與本院92年度再易字第44號之民事判決，為擔任該民事判決
    之陪席法官等語，此有聲請人提出本院92年度再易字第44號
    民事判決一份為證，復經本院依職權調閱本院93年度簡上字
    第278 號及本院92年度再易字第44號卷宗查明屬實，固屬實
    情。惟查，本院92年度再易字第44號於93年2 月19日所為判
    決（按即駁回聲請人再審之訴）參與審判者為審判長法官何
    君豪、法官許月珍及法官陳麗玲，而同日另所為之裁定（即
    處聲請人罰鍰新台幣六萬元），參與審判者為審判長法官何
    君豪、法官徐玉玲及法官陳麗玲，二件案號雖屬同一，但所
    為判決與裁定之內容及合議庭組成員並不相同，而聲請人所
    提起之本院93年度簡上字第278 號聲請人與相對人何君豪間
    確認執行名義（按即本院於93年2 月19日以92年度再易字第
    278 號所為裁定）之法律關係事件，係針對上開93年2 月19
    日處聲請人罰鍰新台幣六萬元確定裁定之執行名義，且經本
    院依法聲請強制執行（即本院93年度執罰辰字第27號強制執
    行事件）為對象，並非基於93年2 月19日本院所為駁回聲請
    人再審之訴之確定判決為標的而提起；且上開93年2 月19日
    處聲請人罰鍰新台幣六萬元之確定裁定，法官許月珍並未參
    與合議庭審判，足見本院93年度簡上字第278 號訴訟事件核
    與法官許月珍無涉，亦即本院92年度再易字第44號於93年2
    月19日所為判決（即駁回聲請人再審之訴）並非本院93年度
    簡上字第278 號訴訟事件之「同一事件前審裁判」；且就本
    院93年度簡上字第278 號該訴訟事件之訴訟標的，法官許月
    珍與法官何君豪間並無共同權利人關係之事實存在，殊屬明
    確。揆諸首揭說明，聲請人依民事訴訟法第33條第1 項第1
    款、第32條第3 、7 款規定聲請法官許月珍迴避（本院93年
    度簡上字第278 號），為無理由，應予駁回。
四、依民事訴訟法第95條、第78條，裁定如主文。
中　　華　　民　　國　　94　　年　　1 　　月　　13　　日
                  民事第一庭    審判長法　官  李行一
                                  　　法　官  陳翠琪
                                  　　法　官  楊千儀
以上正本證明與原本無異。
如對本裁定抗告，須於裁定送達後10日內向本院提出抗告狀，並
應繳納抗告裁判費1,000元。
中　　華　　民　　國　　94　　年　　1 　　月　　13　　日
                                      書記官  陳春銘
